【裁判字號】    99,勞小上,5
【裁判日期】    991020
【裁判案由】    給付薪資
【裁判全文】
臺灣彰化地方法院民事裁定  99年度勞小上字第5號
上  訴  人  彰濱紡織股份有限公司
法定代理人  甲○○
被 上訴 人  乙○○
上列當事人因給付薪資事件，上訴人對於中華民國99年8月3日本
院彰化簡易庭99年度彰勞小字第7號第一審判決提起上訴，本院
裁定如下：
    主  文
上訴駁回。
第二審訴訟費用新臺幣壹仟伍佰元由上訴人負擔。
    理  由
一、按對於小額程序之第一審裁判之上訴或抗告，非以其違背法
    令為理由，不得為之；上訴狀內應記載上訴理由，表明一原
    判決所違背之法令及其具體內容；二依訴訟資料可認為原判
    決有違背法令之具體事實，民事訴訟法第436條之24第2項、
    第436條之25分別定有明文。而依同法第468條規定，判決不
    適用法規或適用不當者，為違背法令，為當然違背法令，此
    亦為小額事件之上訴程序所準用（民事訴訟法第436條之32
    第2項參照）。而以判決有不適用法規或適用不當為上訴理
    由時，其上訴狀或理由書應有具體之指摘，並揭示該法規之
    條項或內容，若係成文法以外之法則，應揭示該法則之旨趣
    ，倘為司法院解釋或最高法院之判例，則應揭示該判解之字
    號或其內容，如依民事訴訟法第469條所列第1款至第5款理
    由提起上訴時（第6款未準用，參照民事訴訟法第436條之32
    第2項規定），其上訴狀或理由書應揭示合於該條款之事實
    ，上訴理由狀如未依此項方法表明者，即難認為已對原判決
    之違背法令有具體之揭示，其上訴自難認為合法，最高法院
    著有71年臺上字第314號判例可資參照。復按，當事人於第
    二審程序不得提出新攻擊或防禦方法。但因原法院違背法令
    致未能提出者，不在此限，民事訴訟法第436條之28亦有明
    文。
二、上訴意旨略以：依民事訴訟法第277條所示，當事人應就其
    事實有舉證之責任。被上訴人主張其在證人陳正利至上訴人
    公司就職之前一天即99年3月17日到職，則既然被上訴人宣
    稱其與證人陳正利至上訴人公司就職日期不同，被上訴人及
    證人陳正利如何證明被上訴人於99年3月17日已至上訴人公
    司任職，又被上訴人如何證明其薪資為新臺幣25,000元，且
    被上訴人無紡織擋車經驗，一家公司何以會用如此高薪聘僱
    ，況證人陳正利與被上訴人係親屬關係，其證言應各別詢問
    與對質，以求真實，請法院將以上問題重新釐清，再為判決
    等語。
三、經核上訴人之上訴理由，無非係就原審取捨證據、認定事實
    之職權行使，指摘其為不當，或提出新攻擊防禦方法，然上
    訴人並未具體指出原審判決有何違背法令情事，更未指明原
    審判決所違反之法令條項或其內容，及依訴訟資料有何判決
    違背法令之具體事實，暨原審有何違背法令致其未能提出新
    攻擊防禦方法之情事，難認其已合法表明上訴理由，且所提
    新攻擊防禦方法亦非法之所許。故依前揭法條及說明，上訴
    人提起本件上訴為不合法，應以裁定駁回之。
四、法院為訴訟費用之裁判時，應確定其費用額，民事訴訟法第
    436條之32第1項準用第436條之19第1項定有明文。本件第二
    審訴訟費用，確定為如主文第2項所示金額。
五、據上論結，依民事訴訟法第436條之32第1項、第2項、第444
    條第1項前段、第436條之19第1項、第95條、第78條，裁定
    如主文。
中    華    民    國    99    年    10    月    20    日
                  民事第三庭  審判長法  官  羅培昌
                                    法  官  林秉暉
                                    法  官  尚安雅
以上正本係照原本作成。
本件不得再抗告。
中    華    民    國    99    年    10    月    20    日
                                    書記官  陳文俊

司法院資訊處製作；財團法人民間司法改革基金會備份。
